【裁判字號】    92,易,1055
【裁判日期】    920403
【裁判案由】    竊盜
【裁判全文】
臺灣板橋地方法院刑事判決                        九十二年度易字第一五五號
    公  訴  人  臺灣板橋地方法院檢察署檢察官
    被      告  甲○○
   選任辯護人   紀鎮南律師
右列被告因竊盜案件，經檢察官聲請簡易判決處刑（九十二年度偵字第一○五五號）
，本院認不得以簡易判決處刑，改依通常程序判決如左：
    主  文
甲○○竊盜，處有期徒刑貳月，如易科罰金，以參佰元折算壹日。
    事  實
一、甲○○意圖為自己不法之所有，於民國（下同）九十二年一月十九日上午七時許
    ，在臺北市○○○路公館捷運站附近，見鍾玉嬌所有之車號ＣＩＴ─八七○號機
    車一部（該機車係於九十一年十月二十八日下午五時許，在臺北市○○路○段三
    號前，遭不詳人士所竊取後，改掛陳良得所有，於八十五年六月五日上午五時許
    ，在臺北縣樹林市○○路三七八號前失竊之ＣＢＦ─八三二號車牌一面，上開機
    車由該不詳人士使用中放置於臺北市○○○路公館捷運站附近）之機車鑰匙未取
    下，即上前發動該機車後竊取之，得手後供己騎用。嗣於九十二年一月二十日晚
    上六時許，甲○○騎乘上開機車行經臺北縣新店市○○路與民族路口時，為警查
    獲。
二、案經臺北市政府警察局文山第一分局報請臺灣板橋地方法院檢察署檢察官聲請簡
    易判決處刑，本院改依通常程序審理。
    理  由
一、右揭事實，業據被告甲○○於警訊及本院審理中坦承不諱，並經證人鍾玉嬌、陳
    良得於警訊中陳述上開機車或車牌失竊屬實，並有贓物認領保管單二件、車輛竊
    盜車牌失竊資料個別查詢表查詢車輛認可資料二件、查獲贓物照片一張在卷足資
    佐證，足認被告自白與事實相符。本件事證明確，被告犯行洵堪認定，應依法論
    科。
二、核被告甲○○所為，係犯刑法第三百二十條第一項之竊盜罪。又按刑法竊盜罪所
    保護之法益乃各個人對其所管領動產之支配力，是被告竊取鍾玉嬌上開機車時，
    該機上雖另懸掛陳良得所有之車牌，惟上開機車及車牌均係在不詳人士竊取後，
    由該不詳人士持有使用中，故鍾玉嬌、陳良得原對動產之管領支配關係已遭破壞
    ，並由該不詳人士對上開機車及車牌成立新的管領支配關係，故被告之竊盜行為
    ，僅侵害該不詳人士對上開動產之管領支配力，故應僅成立一竊盜罪，附此敘明
    。爰審酌被告犯罪之動機、目的、手段、犯罪所生之危害及犯罪後之態度等一切
    情狀，量處如主文所示之刑，並諭知易科罰金之折算標準。
三、公訴意旨另以：被告意圖為自己不法之所有，於八十五年六月五日上午五時許，
    在臺北縣樹林市○○路三七八號，竊取陳良得所有之車號ＣＢＦ─八三二號機車
    。因認被告此部分亦涉有刑法第三百二十條第一項之竊盜罪嫌。惟查：公訴意旨
    認被告涉犯此部分竊盜罪嫌，無非係被告於警訊、偵查中自白為主要論據。惟訊
    據被告矢口否認有此部分竊盜犯行，辯稱：我偷ＣＩＴ─八七○號機車時，上面
    就已經懸掛ＣＢＦ─八三二號車牌，我沒有偷ＣＢＦ─八三二號這部機車或車牌
    等語。經查：
（一）按犯罪事實應依證據認定之，無證據不得推定其犯罪事實，又不能證明被告犯
      罪者，應諭知無罪之判決，刑事訴訟法第一百五十四條、第三百零一條第一項
      分別定有明文。再按刑事訴訟法上所謂認定犯罪事實之證據，係指足以認定被
      告確有犯罪行為之積極證據而言，該項證據自須適合於被告犯罪事實之認定，
      始得採為斷罪資料；如未能發現相當證據，或證據不足以證明，自不能以推測
      或擬制之方法，以為裁判之基礎。且認定事實所憑之證據，其為訴訟上之證明
      ，須達於通常一般之人均不致有所懷疑，而得確信其為事實之程度者，始得為
      有罪之認定，倘其證明尚未達到此一程度而有合理之懷疑存在時，尚難為有罪
      認定之基礎。另苟積極證據不足以為不利於被告事實之認定，即應為被告有利
      之認定，更不必有何有利之證據，最高法院著有六十九年度台上字第一五三一
      號、三十年度上字第八一六號、四十年度台上字第八六號、七十六年度台上字
      第四九八六號判例可資參照。
（二）查被告於警訊中供稱：「我不知道該車為贓車，沒有將該車之車牌與車身互換
      過」等語（見偵查卷第六頁正面），其於偵查中供稱：「有騎贓車，並掛其他
      車牌，但我並無竊車」等語（見偵查卷第二十七頁正面、反面），是被告於警
      訊及偵查中並未曾自白有竊取上開ＣＢＦ─八三二號機車。又證人即ＣＢＦ─
      八三二號機車所有人陳良得於警訊中證稱：「我所有之ＣＢＦ─八三二號機車
      是於八十五年六月五日五時許，停放在臺北縣樹林市○○路三七八號前，有鎖
      機車電門開關，遭人竊走」、「我不認識甲○○之人」等語（見本院九十二年
      度重簡字第一八八號卷附之警訊筆錄），是證人陳良得之證言，亦無從證明被
      告有竊取上開ＣＢＦ─八三二號機車之事實。此外，復查無其他積極證據，足
      認被告有公訴人所指此部分之竊盜犯行，揆諸首開法文及判例說明，自屬不能
      證明被告犯罪，原應為無罪判決之諭知，惟公訴人認此部分犯罪事實與前開有
      罪部分，有連續犯裁判上一罪之關係，爰不另為無罪之諭知。
據上論斷，應依刑事訴訟法第二百九十九條第一項前段，刑法第三百二十條第一項、
第四十一條第一項前段，罰金罰鍰提高標準條例第一條前段、第二條，判決如主文。
本案經檢察官張慶林到庭執行職務。
中     華     民     國      九十二      年       四     月      三     日
                                      臺灣板橋地方法院刑事第四庭
                                          法  官    白  光  華
右正本證明與原本無異。
如不服本判決，應於判決送達後十日內，向本院提出上訴狀。
                                          書記官    劉  怡  君
中     華     民     國      九十二      年       四     月      四     日
附錄本案論罪科刑法條全文
中華民國刑法第三百二十條
 (普通竊盜罪、竊佔罪)
意圖為自己或第三人不法之所有，而竊取他人之動產者，為竊盜罪，處五年以下有期
徒刑、拘役或五百元以下罰金。
意圖為自己或第三人不法之利益，而竊佔他人之不動產者，依前項之規定處斷。
前二項之未遂犯罰之。


司法院資訊處製作；財團法人民間司法改革基金會備份。
